【裁判字號】    95,交聲,225
【裁判日期】    951031
【裁判案由】    聲明異議
【裁判全文】
臺灣嘉義地方法院交通事件裁定         95年度交聲字第225號
原處分機關  交通部公路總局嘉義區監理所嘉義市監理站
異  議  人
即受處分人  甲○○
                    弄12號
上列異議人即受處分人因違反道路交通管理處罰條例案件，對於
交通部公路總局嘉義區監理所嘉義市監理站於民國九十五年十月
十二日所為之處分（原處分案號：嘉監義裁字第裁七六—Ｌ00
000000號），聲明異議，本院裁定如下：
    主  文
異議駁回。
    理  由
一、按「人行道」係指為專供行人通行之騎樓、走廊，及劃設供
    行人行走之地面道路，與人行天橋及人行地下道，道路交通
    管理處罰條例第三條第三款定有明文。而橋樑、隧道、圓環
    、障礙物對面、鐵路平交道、「人行道」、行人穿越道、快
    車道等處，不得臨時停車，道路交通安全規則第一百十一條
    第一項第一款，亦有明定。又汽車駕駛人停車時，在禁止臨
    時停車處所停車者，處新臺幣（下同）六百元以上一千二百
    元以下罰鍰，道路交通管理處罰條例第五十六條第一項第一
    款定有明文。
二、原處分意旨略以：異議人即受處分人甲○○駕駛車牌號碼Ｕ
    ＧＴ—一七八號輕型機車，於民國九十五年八月二十七日下
    午三時十四分許，在嘉義市○○○路三一六號前人行道上違
    規停車，經嘉義市警察局第二分局新南派出所警員以相機拍
    照後，填製嘉市警交字第Ｌ00000000號舉發違反道
    路交通管理事件通知單逕行舉發，嗣異議人於到案日期前向
    原處分機關即交通部公路總局嘉義區監理所嘉義市監理站申
    訴，經原處分機關調查結果仍認異議人有上開違規行為，乃
    依道路交通管理處罰條例第五十六條第一項第一款之規定，
    於九十五年十月十二日以嘉監義裁字第裁七六—Ｌ0000
    0000號裁決書，據以裁處異議人罰鍰新臺幣（下同）六
    百元之處分。
三、異議意旨略以：原處分機關所填製之舉發違反道路交通管理
    事件通知單上就車主地址原填寫嘉義市○區○○○路二八六
    號五樓三，後劃線改填寫異議人地址，使人有張冠李戴之疑
    。再者，員警舉發所附之照片地上無黃線，對照異議人現場
    拍攝照片所示，嘉義市○○○路三一六號前地上劃滿黃線，
    足證異議人未曾將機車停放在員警舉發地點，舉發員警到庭
    作證時就異議人之機車違規停放地點所述復與裁決書不同，
    為此聲明異議，請求撤銷原處分等情。
四、經查：
  (一)異議人於上揭時、地，在人行道臨時停車之違規行為事實，
    有嘉義市警察局第二分局九十五年九月十八日嘉市警二交字
    第○九五○○三三六七六號函及採證照片附卷可稽，且據證
    人即開單告發異議人之員警乙○○於本院以具結擔保其供述
    之真實性並在負擔偽證罪之心理處罰狀態下證稱：異議人所
    有之車牌號碼ＵＧＴ—一七八號輕型機車，於九十五年八月
    二十七日下午三時十四分許，在嘉義市○○○路三一六號及
    三一八號中間靠近三一八號前人行道上違規停車，停放地點
    如當庭提出編號一、三之照片上標繪位置所示，乃拍照舉發
    等語，衡情證人為執勤員警，與受處分人素無怨隙，殊無設
    詞誣陷，致入己身於偽證重罪危險之理，且證述之內容詳盡
    ，所為證言自堪採信。
  (二)依證人乙○○當庭提出就異議人當時停車位置所拍攝之照片
    五幀，對照本件採證照片可知，異議人之機車應係停放在「
    嘉義市○○○路三一六號及三一八號中間靠近三一八號前人
    行道上」無訛。而證人乙○○所填製之舉發違反道路交通管
    理事件通知單上雖記載異議人違規停放位置為「嘉義市○○
    ○路三一六號前」，與其到庭所證述異議人違規停放位置略
    有差異，惟參照舉發違反道路交通管理事件通知單所附採證
    照片所示，員警掣單舉發異議人違規停放地點，已足以特定
    ，且與證人到庭證述違規地點相符，異議人亦自承不確定有
    無將機車停放在證人到庭所述位置，是異議人確有在禁止臨
    時停車之人行道上停車，自堪認定。其空言否認違規，顯係
    圖卸之詞，殊無可採。
  (三)異議人雖另辯稱：舉發違反道路交通管理事件通知單車主地
    址遭塗改，有有張冠李戴之疑云云，惟原誤載之地址為前一
    件違規事件之車主地址，亦據證人乙○○證述明確，一般人
    書寫文字時，有誤載或錯字，在所難免，掣單員警既已將誤
    載文字劃除，並在刪除處蓋章，以示負責，且該舉發違反道
    路交通管理事件通知單上所載車主之其餘資料均與異議人相
    符，復有異議人所有機車之違規採證照片可佐，足認員警顯
    無誤為舉發之可能，異議人所辯尚不足採。
五、綜上所述，本件異議人既有上述「在禁止臨時停車處所停車
    」之違規事實，原處分機關依道路交通管理處罰條例第五十
    六條第一項第一款之規定，裁處異議人罰鍰六百元之處分，
    並無不當。本件異議為無理由，應予駁回。
據上論斷，應依道路交通管理處罰條例第八十七條第二項，道路
交通案件處理辦法第十九條，裁定如主文。
中    華    民    國  九十五  年    十    月  三十一  日
                    交通法庭    法  官  鄭雅文
以上正本證明與原本無異。
如不服本裁定，應於送達後五日內，向本院提出抗告狀。
中    華    民    國  九十五  年    十    月  三十一  日
                                書記官  鄭翔元


司法院資訊處製作；財團法人民間司法改革基金會備份。
